【裁判字號】    89,易,2791
【裁判日期】    900131
【裁判案由】    傷害
【裁判全文】
臺灣高雄地方法院刑事判決                        八十九年度易字第二七九一號
    公  訴  人  臺灣高雄地方法院檢察署檢察官
    被      告  甲○○
右列被告因傷害案件，經檢察官提起公訴（八十九年度偵字第六０七六號），本院判
決如左：
    主  文
甲○○傷害人之身體，處拘役伍拾日，如易科罰金，以參佰元折算壹日。
    事  實
一、甲○○於民國八十六年間曾因公共危險案件，經法院判處有期徒刑四月，緩刑二
    年確定，仍不知悔改，於緩刑期內之八十八年十一月五日十六時許，在高雄市○○區○○路五十四巷五十號即其妻乙○○所居住之大樓管理員室前，先因故與乙○○發生爭執，乙○○欲進入該大樓躲避時，該大樓管理員丙○○為免發生雙方
    意外，而準備將大樓大門關上時，甲○○因受憂鬱症合併焦慮之影響，陷於精神
    耗弱之狀態，竟基於傷害人身體之犯意，徒手毆打丙○○，致丙○○受有左臉頰
    浮腫（五×五公分）、左上腹部紅腫（十五×五公分）及後頸部紅腫（四×四公
    分）等傷害。
二、案經丙○○訴由高雄市警察局三民第二分局報請台灣高雄地方法院檢察署檢察官
    偵查起訴。
    理  由
一、訊據被告甲○○矢口否認有何傷害犯行，辯稱：伊未毆打告訴人丙○○，是其妻
    乙○○要丙○○打伊、丙○○身體強壯，伊不可能打他，警訊時因剛吃完藥，頭
    腦不清醒，當時並未承認毆打丙○○，伊有精神病云云。經查：右開事實業據被
    告於警訊時供認：「當時我和我太太乙○○在大樓入口處理論，之後我太太進入
    大樓內，我尾隨在後也要進入，大樓管理員丙○○阻止我進入，並向我揚言說他
    體格很好，我打不過他，我聽了非常氣憤，才出手毆打他頭部」、「我只徒手毆
    打他」等語甚明（警卷八十九年三月五日偵訊筆錄），核與告訴人丙○○到庭指
    訴：「（問：事發當日情形？）被告一進大樓之訪客會客室就坐上椅子上，我問
    被告有何事，被告不高興就回答：「我在這裡等人不可以嗎」，我就將大樓門關
    上，適巧我大樓外有事我出去時，被告見乙○○從外面要進來，被告就跑到大樓
    對面他停機車處，從機車上好像是拿東西或放東西，乙○○向我招手，我就招手
    要乙○○過來，被告阻擋不讓乙○○進大樓，並出手打我，還打電話叫人帶東西
    過來，說他在這裡被打，後來被告口袋名片掉在地上，他撿起名片放好時又打我
    第二次，後來大樓之財務委員丁○○要我去看醫生，我覺得我尚需留在現場等警
    察，在我與丁○○談話間，被告又打我第三次，他共打我二十幾下」等語（八十
    九年七月二十一日訊問筆錄）、證人及被告之妻乙○○到庭證稱：「（問：事發
    經過是否如丙○○剛才所述？）是」等語（同上訊問筆錄）及證人丁○○到庭結
    證：「當日在大樓大廳內被告與丙○○在拉扯，丙○○被甲○○扣住，我欲向前
    拉開他們時，被告很用力打丙○○的頭，丙○○並無還手，後來被告走到他機車
    打開行李蓋，沒怎麼樣就走了」等語（八十九年八月八日訊問筆錄）大致相符，
    堪信被告於警訊中之自白與事實相符；至丙○○受有前開傷害，有驗傷診斷書一
    紙在卷可稽，被告所辯顯係卸責之詞，其傷害犯行堪以認定。又被告因長期情緒
    低落，並面臨失業、婚姻困難等壓力而罹患精神病，有靜安神經精神內科診所診
    斷證明書、高雄市立凱旋醫院診斷書、中華民國身心障礙手冊各一份在卷可佐，
    其行為時因上述壓力導致容易激動、衝動、判斷能力減弱之事實，亦經本院囑託
    財團法人私立高雄仁愛之家附設慈惠醫院鑑定屬實，有該院精神鑑定報告書一份
    可參，是被告行為時已達精神耗弱之程度，已足認定。本件事證明確，應依法論
    科。
二、核被告所為係犯刑法第二百七十七條第一項之傷害罪。被告於行為時陷於精神耗
    弱之狀態，爰依刑法第十九條第二項之規定減輕其刑。又被告曾於八十六年間因
    公共危險案件，經法院判處有期徒刑四月，緩刑二年，現仍於緩刑期內，有台灣
    高等法院被告全國前案紀錄表及台灣高雄地方法院檢察署刑案資料查註紀錄表各
    一份在卷可參，審酌被告於緩刑期內更行犯罪，其犯罪之動機、目的、手段，犯
    罪時所受之刺激及其品性、生活狀況、智識程度、犯罪所生之損害，及犯後仍飾
    詞狡辯，未見悔意等一切情狀，量處如主文所示之刑，並諭知易科罰金之折算標
    準，以資懲儆。
據上論斷，應依刑事訴訟法第二百九十九條第一項前段、刑法第二百七十七條第一項
、第十九條第二項、第四十一條、罰金罰鍰提高標準條例第一條前段、第二條，判決
如主文。
本案經檢察官周天畏到庭執行職務。
中      華      民      國    九  十    年      一      月    三十一    日
                                  臺灣高雄地方法院刑事第三庭
                              法  官  葉  啟  洲
右正本證明與原本無異。
如不服本判決，應於判決送達後十日內，向本院提出上訴狀。
                                      書記官  盧  雅  婷
中      華      民      國    九  十    年      一      月    三十一    日
附錄本判決之論罪法條：
刑法第二百七十七條第一項
傷害人之身體或健康者，處三年以下有期徒刑，拘役或一千元以下罰金。


司法院資訊處製作；財團法人民間司法改革基金會備份。
